臺灣臺南地方法院刑事判決　　　　　　　 99年度訴字第451號
公　訴　人　臺灣臺南地方法院檢察署檢察官
被　　　告　何國瑋
選任辯護人　莊美貴律師
上列被告因違反槍砲彈藥刀械管制條例案件，經檢察官提起公訴
（99年度偵字第1809號），本院判決如下：
    主    文
何國瑋犯非法持有空氣槍罪，處有期徒刑壹年貳月，併科罰金新
臺幣萬元，罰金如易服勞役，以新臺幣壹仟元折算壹日。緩刑
年，緩刑期間付保護管束，並應依執行檢察官之命令，向指定
之政府機關、政府機構、行政法人、社區或其他符合公益目的之
機構或團體，提供捌拾小時之義務勞務。
扣案如附表所示之物均沒收。
    事    實
一、何國瑋明知具有殺傷力之空氣槍，為槍砲彈藥刀械管制條例
    所管制之物品，未經許可不得持有，於民國96年間某日，在
    高雄市三民區某模型店，以新臺幣1萬2,000元之價格，購入
    具有殺傷力之空氣槍1 支（槍枝管制編號0000000000號，含
    配件CO2鋼瓶22瓶及準星罩門組1組），基於非法持有具有殺
    傷力空氣槍之犯意，而自斯時起未經許可而非法持有前揭空
    氣槍，並於不詳時間另購入可供該空氣槍置換配件使用之如
    附表編號3、4所示鋼製彈簧共3條。嗣於99年1月19日9 時30
    分許，為警持本院核發之搜索票前往被搜索人何榮欽（何國
    瑋之叔）位於臺南市○○區○○路1 段168巷131弄28號執行
    搜索，當場在何國瑋之房間衣櫃上面扣得上開空氣槍等如附
    表所示之物。何國瑋於警員尚不知孰為犯罪人時，向警員自
    首其非法持有空氣槍犯行而受裁判，而查悉上情。
二、案經臺南市政府警察局第四分局報告臺灣臺南地方法院檢察
    署檢察官偵查起訴。
    理    由
一、本件認定事實所引用之後開卷證資料，被告何國瑋及其選任
    辯護人於本院準備程序陳明對於證據能力不爭執，同意作為
    證據，此等證據資料製作取得查無違法情形，且與本件被告
    涉犯罪行之待證事實，具有關連性，核無證據力明顯過低之
    情由，本院審酌上開證據作成時之情況，認為適當，依刑事
    訴訟法第159條之5第1 項規定傳聞例外之同意法則，自得作
    為證據使用。
二、訊據被告對於上揭犯罪事實坦承不諱，並有內政部警政署刑
    事警察局偵八隊搜索扣押筆錄1紙、扣押物品目錄表1紙、相
    片8幀及臺南市警察局槍枝初步檢視報告表1份附卷可稽，復
    有空氣槍1 枝、CO2鋼瓶22瓶、鋼製彈簧（短）2條、鋼製彈
    簧（長）1條、準星罩門組1組、鋼珠1罐、擦拭用潤滑油1瓶
    、L 型六角板手4支及拆解板手1支扣案可證。上揭空氣槍經
    送請內政部警政署刑事警察局以檢視法、性能檢驗法及動能
    測試法鑑驗後，結果略以：送鑑空氣槍1 枝（槍枝管制編號
    ：0000000000號），認係氣體動力式槍枝，以小型高壓氣體
    鋼瓶內氣體為發射動力，經操作檢視，槍枝具漏氣情形，經
    以金屬彈丸測試3次，其中彈丸（直徑6.0mm、重量0.88g ）
    最大發射速度為138公尺 /秒，計算其動能為8.3焦耳，換算
    其單位面積動能為29焦耳/平方公分，有該局99年2月24日刑
    鑑字第0990017266號鑑定書附卷可佐。又前揭鑑定測試所使
    用之彈丸、氣瓶，均為同案送鑑之「鋼珠」（直徑均約為6.
    0mm、重量均約為0.88g ）、「CO2鋼瓶」。另前揭槍枝操作
    時「具漏氣情形」，係指槍枝在填裝全新氣體鋼瓶後，槍枝
    雖有漏氣之情形發生，惟漏氣情形未嚴重影響槍枝之發射動
    能；本案槍枝（槍枝管制編號0000000000號）經以金屬彈丸
    （直徑6.0mm、重量0.88g）測試3 次，所得之原始數據：彈
    丸速度依序為：138、133、125公尺/秒，計算其動能依序為
    ：8.3、7.7、6.8焦耳，換算其單位面積動能依序為：29、2
    7、24焦耳/平方公分，有內政部警政署刑事警察局99年6月2
    日刑鑑字第0990068867號函、99年8月3日刑鑑字第09900976
    80號函在卷可憑。按槍砲彈藥刀械管制條例規定所謂之殺傷
    力，係以在最具威力之適當距離，以彈丸可穿入人體皮肉層
    之動能為準（司法院81年6月11日秘臺廳(二)字第06985號函參
    照）。依上開鑑定書所載槍枝殺傷力相關數據記載；以日本
    科學警察之研究結果，彈丸單位面積動能達20焦耳 /平方公
    分，則足以穿入人體皮肉層；本局對活豬做射擊測試結果，
    彈丸單位面積動能達24焦耳 /平方公分。本案扣案空氣槍，
    依實際3 次試射結果，其最大發射速度之單位面積動能為每
    平方公分29焦耳，已超越每平方公分24焦耳，堪認可穿入人
    體皮肉層而具殺傷力。本案事證明確，被告犯行堪以認定，
    應依法論科。
三、被告行為後，槍砲彈藥刀械管制條例增訂第8條第6項規定：
    「犯第一項、第二項或第四項有關空氣槍之罪，其情節輕微
    者，得減輕其刑。」，上開條文於100 年1月5日經總統號令
    修正公布，並自公布日起算至第3日即100年1月7日發生效力
    。修正後之規定較修正前之規定對被告有利，依刑法第2 條
    第1 項後段之規定，適用裁判時即修正後槍砲彈藥刀械管制
    條例之規定予以處斷。核被告所為，係犯槍砲彈藥刀械管制
    條例第8條第4項之非法持有空氣槍罪。被告自96年某日購得
    空氣槍起至99年1 月19日經搜索扣押查獲止，持有扣案空氣
    槍之行為，為繼續犯，僅論以一非法持有空氣槍罪。查被告
    陳明購入前開空氣槍動機係為參與生存遊戲休閒使用，並無
    證據證明被告有為其他犯罪意圖，對於社會後續潛在之危險
    較低，與一般擁槍自重者不同，惡性程度相對輕微，堪認本
    件被告犯罪情節尚屬輕微，應依槍砲彈藥刀械管制條例第8
    條第6 項之規定減輕其刑。查內政部警政署刑事警察局前經
    實施通訊監察及蒐證，發現謝００涉嫌製造、販賣槍枝，另
    偵悉何榮欽涉嫌為謝００製造槍枝零組件，為保全證據及蒐
    集不法事證，於99年1 月18日就何榮欽等涉案人住居處所及
    在場人身體、車輛及電磁紀錄等向本院聲請核發搜索票，由
    該局偵八隊等單位員警於99年1 月19日持本院核發之搜索票
    前往被搜索人何榮欽位於臺南市○○區○○路1 段168巷131
    弄28號執行搜索，當場有被告等3 人在場，經被告陪同在其
    位於該址1 樓之住宿房間內，查扣扣案槍枝等物，經帶班人
    員臺南市警察局第四分局偵查隊副隊長方國安當場詢問查扣
    物係何人所有後，被告始坦承該查扣物為渠所有，有內政部
    警政署刑事警察局99年5 月24日刑偵八(二)字第0990066311號
    函、99年8月3日刑鑑字第0990097680號函附偵查報告在卷可
    參。本件尚無證據於被告向警坦承犯行前，警方已確知或有
    確切根據得合理可疑被告為犯罪人，則被告於警員尚不知孰
    為本件非法持有空氣槍之犯罪人，向警員坦承其非法持有空
    氣槍犯行而受裁判，符合自首規定之要件，應依刑法第62條
    前段之規定減輕其刑，並依法遞減之。爰審酌被告持有上開
    具有殺傷力之空氣槍，對於人身安全、社會治安具有相當程
    度之潛在危險，惟念其並未持以作為不法使用，犯後坦承犯
    行態度尚稱良好，雖其持有空氣槍之行為對於社會秩序有所
    危害，然尚未造成其他損害，兼衡其犯罪之動機、目的、手
    段、持有槍枝之時間長短，及其品行、智識程度、家庭生活
    狀況等一切情狀，量處如主文所示之刑，並就罰金部分諭知
    易服勞役之折算標準，以示懲儆。查被告前未曾因故意犯罪
    受有期徒刑以上刑之宣告，有臺灣高等法院被告前案紀錄表
    附卷可憑，素行尚端，一時失慮致罹刑章，事後坦認犯行態
    度良好，復受本次罪刑之科處，倘能課予他種負擔為戒而緩
    其刑之執行，當足收警惕懲儆之效，信無再犯之虞，是可認
    對其宣告之刑要以暫不執行為適當，爰予宣告緩刑3 年，併
    依刑法第74條第2項第5款規定，命被告應於緩刑期內，依執
    行檢察官之命令，向指定之政府機關、政府機構、行政法人
    、社區或其他符合公益目的之機構或團體，提供80小時之義
    務勞務，及依刑法第93條第1項第2款規定，諭知緩刑期間付
    保護管束，俾收啟新及惕儆之雙效。扣案如附表編號1 所示
    具殺傷力之空氣槍暨屬於該空氣槍配件如附表編號2至5之CO
    2 鋼瓶22瓶、鋼製彈簧（短）2條、鋼製彈簧（長）1條及準
    星罩門組1 組，均屬違禁物，均應依刑法第38條第1項第1款
    之規定，宣告沒收。另扣案如附表編號6所示之鋼珠1罐，係
    供扣案空氣槍發射使用，扣案如附表編號7至9所示之擦拭用
    潤滑油1瓶、L型六角板手4支、拆解板手1支，則係供保養扣
    案空氣槍使具備正常擊發功能所用之物，均為供本件犯罪所
    用之物，且均屬被告所有，業據被告供述確實，爰依刑法第
    38條第1項第2款規定，併予宣告沒收。
據上論斷，應依刑事訴訟法第299條第1項前段，槍砲彈藥刀械管
制條例第8 條第4項、第6項，刑法第11條前段、第2條第1項但書
、第62條前段、第42條第3項、第38條第1項第1款、第2款、第74
條第1項第1款、第2項第5款、第93條第1項第2款，判決如主文。
本案經檢察官郭書鳴到庭執行職務。
中    華    民    國   100    年    1     月    20    日
                  刑事第十三庭  審判長法  官  吳勇輝
                                      法  官  程克琳
                                      法  官  熊祥雲
以上正本證明與原本無異
如不服本判決應於收受本判決後10日內向本院提出上訴書狀，並
應敘述具體理由。其未敘述上訴理由者，應於上訴期間屆滿後20
日內向本院補提理由書狀（均須按他造當事人之人數附繕本）「
切勿逕送上級法院」。
                                      書記官  林幸萱
中    華    民    國   100    年    1     月    20    日
附錄本案論罪科刑法條全文：
槍砲彈藥刀械管制條例第8條第4項：
未經許可，持有、寄藏或意圖販賣而陳列第一項所列槍枝者，處
三年以上十年以下有期徒刑，併科新臺幣七百萬元以下罰金。
┌──────────────────────────────────┐
│附表                                                                │
├──┬───────────────────┬───────────┤
│編號│應 沒 收 之 扣 案 物 品 名 稱 及 數 量│備                  註│
├──┼───────────────────┼───────────┤
│1   │具有殺傷力之空氣槍1支（槍枝管制編號110│                      │
│    │0000000號）                           │                      │
├──┼───────────────────┼───────────┤
│2   │CO2鋼瓶22瓶                           │                      │
├──┼───────────────────┼───────────┤
│3   │鋼製彈簧（短）2條                     │                      │
├──┼───────────────────┼───────────┤
│4   │鋼製彈簧（長）1條                     │                      │
├──┼───────────────────┼───────────┤
│5   │準星罩門組1組                         │                      │
├──┼───────────────────┼───────────┤
│6   │鋼珠1罐                               │                      │
├──┼───────────────────┼───────────┤
│7   │擦拭用潤滑油1瓶                       │                      │
├──┼───────────────────┼───────────┤
│8   │L型六角板手4支                        │                      │
├──┼───────────────────┼───────────┤
│9   │拆解板手1支                           │                      │
└──┴───────────────────┴───────────┘